EWELINA KONIECZKOWSKA

FRONTEND DEVELOPER



KONTAKT

+ 48 509 417 727

ewelinakonieczkowska@gmail.com

in linkedin.com/in/ewelinakonieczkowska

github.com/Ewelina765

EDUKACJA

MAGISTER FARMACJI

Warszawski Uniwersytet Medyczny 2014-2020

SKILLS

- Komunikacja interpersonalna skutecznie wyrażam myśli i słucham innych, co ułatwia współpracę w zespole.
- Praca zespołowa dobrze funkcjonuję w grupie, wspierając innych i dążąc do wspólnych celów.
- Chęć ciągłego rozwoju stale poszukuję nowych umiejętności i wiedzy, aby się doskonalić.
- Zdolność rozwiązywania problemów – podchodzę do wyzwań analitycznie i szybko znajduję rozwiązania.

PROFIL

Po pomyślnym przebranżowieniu zdobyłam już rok komercyjnego doświadczenia jako frontend developer. Moim celem jest zostanie full-stack developerem, dlatego obecnie poszerzam swoje umiejętności w Node.js. Pasjonuje mnie tworzenie przyjaznych dla użytkownika, wizualnie atrakcyjnych interfejsów i szukam roli, która zapewni mi rozwój w środowisku nastawionym na współpracę zespołową. Zachęcam do zapoznania się z moja stroną www.dev-journey.pl.

DOŚWIADCZENIE

JUNIOR FRONTEND DEVELOPER W LAUNDRY SERVICE

08.2023 - obecnie

- Zapewnienie jakości, wydajności i zgodności stron z zasadami SEO oraz regularna aktualizacja UI/UX.
- Identyfikacja i rozwiązywanie błędów oraz wdrażanie nowych funkcji o różnym poziomie złożoności.
- Tworzenie i utrzymanie istniejących projektów z wykorzystaniem HTML, CSS, JavaScript, React, w środowisku SCRUM i przy użyciu GIT.

Technologie: React, HTML, CSS, JavaScript, Figma, SCRUM, Git, SEO



05.2024 - current

• praca nad projektami przy wsparciu doświadczonego mentora

Technologie: React, Next.js, Typescript, Tailwind, SASS, HTML, Rest API, JIRA

KURSY

KURS W DEVSTOCK 03.2022 - 12.2022

JĘZYKI

Polski (ojczysty) Angielski (B2)

HOBBY

Snowboard Jazda konno

FREELANCE FRONTEND DEVELOPER

03.2023 - 08.2023

- tworzenie responsywnych i intuicyjnych stron internetowych z wykorzystaniem React
- współpraca z klientami w celu zrozumienia ich potrzeb i wymagań projektowych

Technologies: React, HTML, CSS, JavaScript, TypeScript



01.2023 - 01.2024

- Wkład w rozwój platformy edukacyjnej poprzez implementację funkcji na podstawie projektów z Figma.
- Udział w code review oraz optymalizacja interfejsów pod kątem responsywności i dostępności.

Technologie: React, HTML, CSS, JavaScript, Figma, Styled Components, MUI, Rest API, Context API